Inventaris van het archief van het Ministerie van Binnenlandse Zaken: Afdeling Nationale Militie en Schutterijen, (1828) 1865-1911
Nationaal Archief, Den Haag
- STUKKEN BETREFFENDE BIJZONDERE ONDERWERPEN, B
  - Taakuitvoering, 3
    - NATIONALE MILITIE, 3.2
      - MANSCHAPPEN, 3.2.4
        - Vrijstelling, 3.2.4.4
          - Stukken betreffende verzoeken om uitbreiding van het aantal vrijstellingsregelingen., 1875, 1898; 114; 1 omslag
          - Stukken betreffende beschikking in beroep op vrijstellingsverzoeken., 1881 - 1893; 115; 1 pak
        - Vervanging, 3.2.4.5
          - Stukken betreffende wijzigingen in de regelingen voor plaatsvervanging en nummerverwisseling., 1861 - 1892; 116; 1 pak
          - Staten met gegevens betreffende plaatsvervangers., 1862 - 1882; 117; 1 omslag
          - Stukken betreffende afschaffing van de regelingen voor plaatsvervanging en nummerverwisseling., 1866 - 1898; 118 - 122; 5 pakken
            - 1866 - 1868, 118
            - 1870 - 1871, 119
            - 1872 - 1873, 120
            - 1875 - 1887, 121
            - 1897 - 1898, 122
          - Stukken betreffende beschikking in beroep op toelating als plaatsvervanger., 1889; 123; 1 omslag
        - Uitsluiting, 3.2.4.6
          - Stukken betreffende wederzijdse afstemming van de strafwetboeken en de militie- en schutterijwetten., 1881 - 1893; 124; 1 pak
          - Stukken betreffende regelingen inzake uitsluiting., 1886 - 1910; 125; 1 omslag
        - Inlijving, dienst en ontslag, 3.2.4.7
          - Stukken betreffende regelingen voor bewijzen van voldoening aan of ongehoudenheid tot militieplicht., 1862 - 1909; 126; 1 pak
          - Stukken betreffende regeling van de inlijving., 1865 - 1910; 127; 1 omslag
          - Stukken betreffende dienstneming in het pauselijk leger., 1867 - 1870; 128; 1 omslag
          - Stukken betreffende regeling van werkelijke dienst en verlof., 1868 - 1910; 129; 1 pak
            Zie ook inv. Nr. 205.
          - Stukken betreffende regelingen over nalatigheid met betreffende tot diverse militieverplichtingen, 1870 - 1904; 130; 1 pak
          - Stukken betreffende beschikking op verzoeken om ontheffing van werkelijke dienst., 1881 - 1909; 131; 1 pak
          - Stukken betreffende regeling van de aanwijzing ter inlijving voor korte of lange oefening., 1884 - 1910; 132; 1 omslag
          - Staten van aflevering van de contingenten., 1885 - 1909; 133; 1 pak
          - Stukken betreffende uitstel van ontslag., 1887 - 1891; 134; 1 pak
            Zie inv. Nr. 239 voor de periode 1901 - 1902.
          - Verslagen van inspecties van verlofgangers., 1901 - 1911; 135 - 139; 4 pakken en 1 omslag
            Inv. Nr. 139 heeft alleen betrekking op Zuid-Holland.
            - 1901, 135
            - 1902, 136
            - 1903, 137
            - 1910, 138
            - 1911, 139; 1 omslag
    - SCHUTTERIJEN, 3.3
      Zie ook inv. Nrs. 71, 82 en 101.
      - ALGENEME REGELINGEN, 3.3.1
        Zie ook inv. Nrs. 87, 124, 237 en 238.
        - Register met notities inzake de toepassing van de wet., 1839 - 1903; 140; 1 deel
        - Stukken betreffende regelingen ten aanzien van de herinvoering van de wet in Limburg., 1867 - 1868; 141; 1 omslag
        - Stukken betreffende voorbereiding van wijzigingen van de wet., 1867 - 1897; 142 - 144; 2 pakken en 1 omslag
          - 1867, 1877, 142
          - 1880, 143
          - 1881 - 1897, 144
        - Stukken betreffende verstrekking van informatie aan diverse instanties over de uitvoering van de wet., 1868 - 1899; 145; 1 pak
      - OPRICHTING, REORGANISATIE EN OPHEFFING, 3.3.2
        - Stukken betreffende problemen die zich voordoen bij de oprichting van schutterijen in Limburg., 1867 - 1869; 146; 1 omslag
        - Stukken betreffende de omzetting van een aantal dienstdoende in rustende schutterijen., 1904 - 1906; 147; 1 omslag
        - Stukken betreffende verstrekking van informatie aan de kapitein-kwartiermeester der dienstdoende schutterij te 's-Hertogenbosch over de opheffing van de schutterij., 1906 - 1909; 148; 1 omslag
        - Stukken betreffende het verzoek aan de Commissarissen in de provincies om de commandanten van de rustende schutterijen te adviseren hun archieven over te dragen aan het provinciaal archief., 1907; 149; 4 stukken
      - STERKTE EN SAMENSTELLING, 3.3.3
        - Dienstdoende schutterijen, 3.3.3.1
          - "Stamboeken", registers en staten met de namen, rangen, data van benoeming, bevordering en ontslag van officieren en auditeurs., 1828 - 1907; 150 - 171; 9 banden, 1 katern en 12 omslagen
            - Friesland 1828 - 1867, 150; band
            - Friesland 1868 - 1906, 151
            - Groningen 1828 - 1867, 152; band
            - Groningen 1868 - 1907, 153
            - Drenthe 1828 - 1867, 154; katern
            - Drenthe 1868 - 1905, 155
            - Overijssel 1828 - 1867, 156; band
            - Overijssel 1868 - 1907, 157
            - Gelderland 1827 - 1867, 158; band
            - Gelderland 1868 - 1907, 159
            - Utrecht 1828 - 1867, 160; band
            - Utrecht 1868 - 1907, 161
            - Noord-Holland 1828 - 1867, 162; band
            - Noord-Holland 1868 - 1907, 163
            - Zuid-Holland 1828 - 1867, 164; band
            - Zuid-Holland 1868 - 1907, 165
            - Zeeland 1828 - 1867, 166; band
            - Zeeland 1868 - 1907, 167
            - Noord-Brabant 1828 - 1867, 168; band
            - Noord-Brabant 1868 - 1907, 169
            - Limburg 1828 - 1830, 170; band
            - Limburg 1868 - 1907, 171
          - Stukken betreffende verzoeken aan de Commissarissen in de provincies om er op toe te zien, dat de staten van sterkte en samenstelling volgens de richtlijnen worden ingediend., 1881 - 1903; 172; 1 pak
          - Stukken betreffende behandeling van de bezwaren van de commandant van de schutterij te Rotterdam tegen de nieuwe regeling voor de berekening van de sterkte., 1886; 173; 1 omslag
          - Staat met de vastgestelde wettelijke sterkte per provincie in 1887., 174; 1 stuk
          - Staat met de vastgestelde wettelijke en feitelijke sterkte en samenstelling per gemeente in 1888., 1889; 175; 1 katern
          - Stukken betreffende regelingen tot wijziging van de wettelijke sterkte en samenstelling van een twintigtal schutterijen., 1904 - 1907; 176; 1 omslag
        - Rustende schutterijen, 3.3.3.2
          Zie ook inv. Nrs. 172 en 174.
          - "Stamboeken", registers met de namen, rangen, data van benoeming, ontslag en vanaf augustus 1894 tevens bevordering van officieren en auditeurs., 1831 - 1908; 177 - 198; 11 banden en 11 delen
            Tot en met juli 1894 banden, vanaf augustus 1894 delen.
            - Friesland 1832 - 1894, 177
            - Friesland 1894 - 1906, 178
            - Groningen 1840 - 1894, 179
            - Groningen 1894 - 1905, 180
            - Drenthe 1831 - 1893, 181
            - Drenthe 1894 - 1903, 182
            - Overijssel 1841 - 1894, 183
            - Overijssel 1894 - 1907, 184
            - Gelderland 1832 - 1894, 185
            - Gelderland 1894 - 1907, 186
            - Utrecht 1832 - 1894, 187
            - Utrecht 1894 - 1907, 188
            - Noord-Holland 1832 - 1894, 189
            - Noord-Holland 1894 - 1905, 190
            - Zuid-Holland 1831 - 1894, 191
            - Zuid-Holland 1894 - 1906, 192
            - Zeeland 1831 - 1894, 193
            - Zeeland 1894 - 1907, 194
            - Noord-Brabant 1832 - 1894, 195
            - Noord-Brabant 1894 - 1907, 196
            - Limburg 1868 - 1894, 197
            - Limburg 1894 - 1908, 198
          - Naamindex op de registers., (1831) - (1891); 199; 1 deel
          - Staat met de feitelijke sterkte en samenstelling te Noord-Brabant in 1880., 1881; 200; 1 katern
          - Staat met de vastgestelde wettelijke en feitelijke sterkte en samenstelling in de provincies in 1888., 1889; 201; 1 katern
      - INSCHRIJVING, 3.3.4
        - Stukken betreffende afwijzing van de verzoeken van de gemeenteraad van Maastricht om een soepel toepassing van de regels voor inschrijving., 1868; 202; 1 omslag
        - Stukken betreffende verstrekking van informatie aan de Commissarissen in de provincies over het opmaken van de algemene en bijzondere schuttersrol., 1885; 203; 4 stukken
        - Stukken betreffende verstrekking van informatie aan de Commissaris in Noord-Holland alsmede aan de commandant der dienstdoende schutterij van Amsterdam over de inschrijving van schutterplichtige rijksambtenaren., 1887; 204; 1 omslag
      - VRIJSTELLING, 3.3.5
        - Circulaire aan de Commissarissen in de provincies met regels voor vrijstelling van gepasporteerde zeemiliciens., 1868; 205; 1 stuk
        - Stukken betreffende verstrekking van informatie aan de Commissaris in Noord-Holland over vrijsteling voor schutters te Purmerend, naar aanleiding van fouten bij de inlijving., 1892; 206; 3 stukken
      - OEFENINGEN, 3.3.6
        - Regelingen, 3.3.6.1
          - Stukken betreffende de regeling tot uitbreiding van de oefening van de eerste ban., 1870 - 1872; 207; 1 pak
          - Stukken betreffende verstrekking van informatie aan de Commissarissen in de provincies Noord- en Zuid-Holland en de waarnemend commandant der dienstdoende schutterij te Haarlem over regels inzake het houden van oefeningen en wapenschouwingen., 1882 - 1886; 208; 1 omslag
          - Beschikking van de minister van Oorlog betreffende assistentie door militairen bij oefeningen., 1887; 209; 1 stuk
          - Stukken betreffende verstrekking van informatie aan de commandant van het vierde bataljon rustende schutterij van Gelderland over het instellen van een brandpiket., 1891; 210; 1 omslag
          - Wet van een oefenplicht voor nog niet bij de militie ingelijfde militieplichtigen, onder toezicht van de schutterijen, met bijlagen., 1891 - 1895; 211; 1 omslag
        - Resultaten, 3.3.6.2
          - Verslagen of uittreksels uit de verslagen van de schietoefeningen., 1883 - 1893; 212; 1 pak
          - Verslagen of uittreksels uit de verslagen van de theorielessen., 1885 - 1892; 213; 1 omslag
      - MOBILISATIE, 3.3.7
        - Stukken betreffende totstandkoming van een vergoedingsregeling voor leden van de dienstdoende schutterijen tijdens mobilisatie., 1870; 214; 1 omslag
        - Aantekening betreffende de kritiek van de minister van Oorlog op het functioneren van de dienstdoende schutterijen tijdens de mobilisatie van 1870., 215; 1 stuk
        - Instructie van de minister van Oorlog met betrekking tot de voorbereiding van mobilisatie van de schutterijen., 1891; 216; 1 omslag
      - MATERIEEL, 3.3.8
        - Stukken betreffende totstandkoming van en uitleg over diverse regelingen ten aanzien van kleding, wapens, munitie en ledergoed., 1865 - 1904; 217; 1 pak
        - Staten met de opgave van wapens en ledergoed van de dienstdoende schutterijen over1880 - 1892, 1881-1893; 218 - 224; 7 pakken
          - 1880 - 1881, 218
          - 1882 - 1883, 219
          - 1884 - 1885, 220
          - 1886 - 1887, 221
          - 1888 - 1889, 222
          - 1890 - 1891, 223
          - 1892, 224
        - Staten met de opgave van wapens en ledergoed van een aantal bataljons rustende schutterij te Noord-Brabant over 1880 - 1892., 1881 - 1893; 225
        - Staten met de opgave van de aantallen verschoten patronen door diverse dienstdoende schutterijen., (1881) - (1885); 226; 3 stukken
      - CEREMONIEEL VERTOON, 3.3.9
        - Stukken betreffende verlening van toestemming aan diverse schutterijen voor het voeren van een vaandel en een standaard., 1871 - 1898; 227; 1 pak
        - Stukken betreffende het verzoek aan de Koning om vaandels gebruikt tijdens de Belgische Opstand over te laten brengen naar de Koninklijke Militaire Academie te Breda., 1873 - 1874; 228; 1 omslag
        - Stukken betreffende het in samenwerking met de ministers van Oorlog, Marine en Koloniën wijzigen van de regeling voor het dragen van rouw bij leger, vloot en schutterijen., 1882; 229; 1 omslag
        - Stukken betreffende totstandkoming van regelingen voor het betonen van eerbewijs aan vaandels en standaarden., 1887 - 1892; 230; 1 pak
        - Stukken betreffende het verzoek aan de Commissarissen in de provincies om een proclamatie van de Koningin-weduwe, naar aanleiding van het overlijden van Koning Willem III, voor het front der dienstdoende schutterijen te laten voorlezen., 1890; 231; 1 omslag
        - Stukken betreffende overdracht van vaandels en standaarden aan gemeenten en musea., 1906 - 1907; 232; 1 omslag
      - ONDERSCHEIDINGSTEKENEN, 3.3.10
        - Register met de namen, rangen en woonplaatsen van schutters aan wie het "schutter-ereteken" is toegekend., 1852 - 1908; 233; 1 band
        - Stukken betreffende regelingen omtrent de voorwaarden voor het toekennen van het onderscheidingsteken en radicaal van scherpschutter aan leden van de dienstdoende schutterijen., 1875 - 1894; 234; 1 omslag
      - SCHUTTERSRADEN, 3.3.11
        - Stukken betreffende instelling van schuttersraden bij de rustende schutterijen., 1884 - 1886; 235; 1 omslag
        - Stukken betreffende rechtspleging door schuttersraden., 1884 - 1886; 236; 1 omslag
    - LANDWEER, 3.4
      Zie ook inv. Nr. 71.
      - Stukken betreffende totstandkoming en wijziging van de wet tot regeling van een landweer en van de opheffing der schutterijen., 1898 - 1909; 237 - 238; 2 pakken
        - 1898 - april 1906, 237
        - Juni 1906 - 1909, 238
      - Stukken betreffende de regeling van de verlangede diensttijd voor miliciens bij de landweer., 1901 - 1902; 239; 3 stukken
      - Stukken betreffende totstandkoming van de regeling voor ontheffing van de werkelijke dienst., 1903 - 1911; 240; 1 pak
    - WEERBAARHEIDSVERENIGINGEN, 3.5
      - ALGEMENE REGELINGEN, 3.5.1
        - Stukken betreffende totstandkoming en wijziging van het Koninklijk Besluit van 12 mei 1867 met betrekking tot de oprichting van weerbaarheidsverenigingen 1866 - 1867., 1906 - 1910; 241; 1 pak
        - Wetsontwerp tot oprichting van scherpschuttersregimenten ter vervanging van de weerbaarheidsverenigingen., (1873); 242; 1 katern
      - OPRICHTING, REORGANISATIE EN OPHEFFING, 3.5.2
        - Stukken betreffende verlening van goedkeuring voor de oprichting van een aantal weerbaarheidsverenigingen, 1866 - 1867; 243; 1 omslag
        - Stukken betreffende oprichting, subsidiëring en opheffing van weerbaarheidsverenigingen, alsmede goedkeuring van uniformkleding., 1867 - 1911; 244 - 266; 23 pakken
          Per provincie alfabetisch op gemeente, per gemeente alfabetisch op vereniging.
          - Friesland, 244
          - Groningen, 245
          - Drenthe, 246
          - Overijssel, 247
          - Gelderland A t/m C, 248
          - Gelderland D t/m N, 249
          - Gelderland O t/m Z, 250
          - Utrecht A t/m U, 251
          - Utrecht U t/m Z, 252
          - Noord-Holland A, 253
          - Noord-Holland B t/m H, 254
          - Noord-Holland H t/m Z, 255
          - Zuid-Holland A t/m D, 256
          - Zuid-Holland D t/m G, 257
          - Zuid-Holland G t/m L, 258
          - Zuid-Holland L t/m R, 259
          - Zuid-Holland R t/m Z, 260
          - Zeeland A t/m L, 261
          - Zeeland M t/m Z, 262
          - Noord-Brabant B t/m R, 263
          - Noord-Brabant T t/m Z, 264
          - Limburg A t/m M, 265
          - Limburg M t/m W, 266
        - Staten van weerbaarheidsverenigingen., 1868 - 1910; 267; 1 omslag
        - Stukken betreffende goedkeuring van statuten en uniformkleding van enkele afdelingen van de Koninklijke Nederlandsche Weerbaarheidsvereeniging., 1908 - 1910; 268; 1 omslag
      - OEFENINGEN, 3.5.3
        - Stukken betreffende regelingen voor het verstrekken van wapens en munitie., 1886 - 1903; 269; 1 omslag
        - Stukken betreffende totstandkoming van een regeling tot verlening van assistentie door militairen van weerbaarheidsverenigingen., 1902 - 1903; 270; 1 omslag
  - Taakuitvoering, 3
    - Militiewetten uit het buitenland, gedrukt., 1867-1892; 271; 1 omslag
    - Geschriften van de Antidienstvervangingsbond, genummerd 105-173, gedrukt., 1881-1885; 272; 1 omslag
      Met hiaten.
    - Het Invalidenhuis te Leiden, door K.H.O. van bennekom, gedrukt., 1887; 273; 1 deeltje
    - Liederen van weerbaarheidsverenigingen, gedrukt., 1904 en z.j.; 274; 2 stukken